臺灣新北地方法院刑事判決
110年度審易字第1178號
公  訴  人  臺灣新北地方檢察署檢察官
被      告  徐世玫

                    址設新北市○○區○○路0號（新北市板橋戶政事務所）
                    居新北市○○區○○街00巷00號0樓（指定受送達處所）
上列被告因竊盜案件，經檢察官提起公訴（110年度偵字第9364
號、第11429號），被告於準備程序中就被訴事實為有罪之陳述
，本院裁定進行簡式審判程序，茲判決如下：
    主  文
徐世玫犯竊盜罪，處有期徒刑參月，如易科罰金，以新臺幣壹仟
元折算壹日；又犯竊盜罪，處有期徒刑參月，如易科罰金，以新
臺幣壹仟元折算壹日；應執行有期徒刑肆月，如易科罰金，以新
臺幣壹仟元折算壹日。
    事  實
一、徐世玫意圖為自己不法之所有，基於竊盜之犯意，（一）於
    民國108年2月20日22時10分許，在新北市○○區○○○路0段00號
    前，見黃玉幼所有停放於該處之車牌號碼000-0000號普通重
    型機車鑰匙未拔，逕以上開鑰匙發動前揭機車電門後騎乘離
    去，供己代步之用，以此方式竊取上開機車得手。嗣黃玉幼
    發覺機車遭竊，報警處理，經警於108年2月21日23時45分許
    ，在新北市○○區○○○路0段000號前尋獲上開機車而循線查獲
    ，始悉上情。（二）於108年6月1日12時11分許，在新北市○
    ○區○○街00巷0號前，見陳珮文所有停放於該處之車牌號碼00
    0-0000號普通重型機車鑰匙未拔，逕以上開鑰匙發動前揭機
    車電門後騎乘離去，供己代步之用，以此方式竊取上開機車
    得手。嗣陳珮文發覺機車遭竊，報警處理，經警於108年6月
    3日3時許，在新北市○○區○○○路00號前尋獲上開機車而循線
    查獲，始悉上情。
二、案經黃玉幼訴由新北市政府警察局板橋分局報告臺灣新北地
    方檢察署檢察官偵查起訴。
    理  由
一、按除被告所犯為死刑、無期徒刑、最輕本刑為3 年以上有期
    徒刑之罪或高等法院管轄第一審案件者外，於第一次審判期
    日前之準備程序進行中，被告先就被訴事實為有罪之陳述時
    ，審判長得告知被告簡式審判程序之旨，並聽取當事人、代
    理人、辯護人及輔佐人之意見後，裁定進行簡式審判程序，
    刑事訴訟法第273 條之1 第1 項定有明文。本件被告所犯係
    死刑、無期徒刑、最輕本刑為3 年以上有期徒刑以外之罪，
    其於準備程序中就被訴事實為有罪之陳述，經本院告知簡式
    審判程序之旨，並聽取公訴人及被告之意見後，認宜進行簡
    式審判程序，爰依上開規定裁定行簡式審判程序。
二、上揭事實，業據被告於本院準備程序及審理時坦承不諱，核
    與證人即告訴人黃玉幼、被害人陳珮文於警詢時之證述情節
    相符，並有車輛詳細資料報表、新北市政府警察局車輛協尋
    電腦輸入單2份、新北市政府警察局車輛尋獲電腦輸入單2份
    、贓物認領保管單、新北市政府警察局板橋分局刑案現場勘
    察報告2份、勘察採證同意書、新北市政府警察局108年4月9
    日新北警鑑字第1080618844號、108年6月26日新北警鑑字第
    1081185497號、109年11月9日新北警鑑字第1092160951號鑑
    驗書在卷可按，被告犯行堪予認定。
三、按行為後法律有變更者，適用行為時之法律。但行為後之法
    律有利於行為人者，適用最有利於行為人之法律，刑法第2
    條第1 項定有明文。經查，被告為事實欄一、（一）所示犯
    行後，刑法第320條第1 項之規定業於108 年5 月29日修正
    公布，並自同年月31日生效施行。修正前刑法第320 條第1 
    項規定：「意圖為自己或第三人不法之所有，而竊取他人之
    動產者，為竊盜罪，處5 年以下有期徒刑、拘役或5 百元以
    下罰金。」；修正後刑法第320 條第1 項則規定：「意圖為
    自己或第三人不法之所有，而竊取他人之動產者，為竊盜罪
    ，處5 年以下有期徒刑、拘役或50萬元以下罰金。」，是經
    比較新舊法之結果，修正後刑法第320 條第1 項竊盜罪之罰
    金刑已較修正前提高，並無較有利於被告之情形，依刑法第
    2 條第1 項前段之規定，適用行為時即修正前刑法第320 條
    第1 項之規定。是核被告就事實欄一、（一）部分所為，係
    犯修正前刑法第320 條第1 項之普通竊盜罪（公訴意旨認被
    告係犯刑法第320 條第1 項竊盜罪，容有誤會，應予更正）
    。就事實欄一、（二）部分所為，係犯刑法第320 條第1 項
    之普通竊盜罪。被告就上開2 次竊盜犯行，犯意各別，行為
    互殊，應予分論併罰。爰審酌被告之素行不良，前已有多次
    竊盜犯罪前科紀錄，仍不知悔改，不以合法方式獲取所需，
    反任意竊取他人財物，破壞社會治安，兼衡被告之素行、家
    庭經濟狀況、犯罪動機、目的、手段，所竊取財物之價值，
    以及犯後態度等一切情狀，分別量處如主文所示之刑並定其
    應執行之刑，及均諭知易科罰金之折算標準，以資懲儆。本
    件被告所竊得之機車，業已實際合法發還告訴人黃玉幼、被
    害人陳珮文，有新北市政府警察局車輛尋獲電腦輸入單、贓
    物認領保管單各1 紙（見110年度偵字第11429號偵查卷第9 
    頁、110年度偵字第9364號偵查卷第10頁）可據，依刑法第3
    8條之1 第5項之規定，自不予宣告沒收或追徵。
據上論斷，應依刑事訴訟法第273 條之1 第1 項、第299 條第1
項前段，修正前刑法第320 條第1 項，刑法第2 條第1 項前段、
第320 條第1 項、第51條第5 款、第41條第1項前段、第38條之1
 第5項，刑法施行法第1條之1第1項，判決如主文。
本案經檢察官黃育仁提起公訴，檢察官陳漢章到庭執行職務。
中　　華　　民　　國　　111 　年　　1 　　月　　13　　日
                  刑事第二十四庭  法  官  徐子涵
上列正本證明與原本無異。
如不服本判決，應於判決送達後20日內敘明上訴理由，向本院提
出上訴狀 (應附繕本) ，上訴於臺灣高等法院。其未敘述上訴理
由者，應於上訴期間屆滿後20日內向本院補提理由書「切勿逕送
上級法院」。
                                  書記官　游士霈　　　　
中　　華　　民　　國　　111 　年　　1 　　月　　13　　日
附錄本案論罪科刑法條全文：
修正前中華民國刑法第320條
（普通竊盜罪、竊佔罪）
意圖為自己或第三人不法之所有，而竊取他人之動產者，為竊盜
罪，處 5  年以下有期徒刑、拘役或 5 百元以下罰金。
意圖為自己或第三人不法之利益，而竊佔他人之不動產者，依前
項之規定處斷。
前二項之未遂犯罰之。
中華民國刑法第320條
意圖為自己或第三人不法之所有，而竊取他人之動產者，為竊盜
罪，處 5 年以下有期徒刑、拘役或 50 萬元以下罰金。
意圖為自己或第三人不法之利益，而竊佔他人之不動產者，依前
項之規定處斷。
前二項之未遂犯罰之。